臺灣新竹地方法院刑事判決　　　　　　　　　　　　　九十一年度易字第六○四號
　　公　訴　人　臺灣新竹地方法院檢察署檢察官
　　被　　　告　甲○○
右列被告因違反毒品危害防制條例案件，經檢察官聲請以簡易判決處刑( 九十一年度
毒偵字第一一二號 )，經認不宜，改依通常程序審理，及移送併案審理( 九十一年度
毒偵字第八七七號 )，本院判決如左：
    主  文
甲○○連續施用第二級毒品，處有期徒刑伍月，如易科罰金，以佰元折算壹日。扣
案第二級毒品安非他命毛重貳點柒公克沒收銷燬、安非他命殘渣袋壹只、安非他命分
裝匙貳支、吸食器壹組均沒收。
    事  實
一、甲○○於八十八年間因施用毒品案件，經執行觀察勒戒，無繼續施用毒品傾向，
    而為臺灣新竹地方法院檢察署檢察官於八十八年八月十八日以八十八年度偵字第
    一八九五號為不起訴處分確定後，又於五年內即於八十八年十一月二十日下午十
    一時許回溯前九十六小時內之某時施用第二級毒品安非他命，經執行觀察勒戒，
    認無繼續施用毒品傾向，另經臺灣新竹地方法院檢察署檢察官以八十九年度毒偵
    緝字第一九八號為不起訴處分確定在案，仍不知警惕，竟仍基於施用第二級毒品
    安非他命之概括犯意，自九十一年一月下旬起至九十一年六月二十三日止，多次
    在新竹市○區○○里○鄰○○路四五一號其住處，以將安非他命置於吸食器內，
    下方以火燒烤成煙吸食之方式，施用第二級毒品安非他命多次。嗣先後於(1)九十
    一年一月二十日十九時三十分許，在新竹市○○路○段十三號三樓內查獲，扣得
    其所有、供施用安非他命所用之安非他命殘渣袋乙只、安非他命分裝匙二支、吸
    食器乙組，並採尿檢驗。(2)九十一年六月二十六日十六時三十分許在新竹市○○
    路二○九巷前為警查獲，並扣得安非他命一包毛重二點七公克，並採尿送驗，經
    本院以九十一年度毒聲字第三八○號裁定令入戒治處所施以強制戒治一年。
二、案經新竹市警察局第一分局報請臺灣新竹地方法院檢察署檢察官聲請簡易判決，
    本院改依通常程序審理，暨新竹市警察局移送臺灣新竹地方法院檢察署檢察官偵
    辦後併案審理。
    理  由
一、訊據被告甲○○對於右揭時地連續施用第二級毒品安非他命犯行坦承不諱，復有
    第二級毒品安非他命二．七公克、安非他命殘渣袋乙只、安非他命分裝匙二支、
    吸食器乙組扣案足資佐證，且其於九十一年一月二十日、九十一年六月二十六日
    為警查獲時所採集之尿液，經送檢驗結果，均呈安非他命之陽性反應，有新竹市
    衛生局九十一年一月二十二日、九十一年六月二十七日不法藥物尿液初步篩檢報
    告書、新竹市警察局辦理煙毒、麻醉藥品案尿液送驗受檢人真實姓名代號對照表
    暨送驗登記簿附卷可憑，復將被告於九十一年一月二十日為警查獲時所採集之採
    尿，送請國防部憲兵司令部刑事鑑識中心以螢光偏極免疫分析法、液相萃取( 溶
    劑萃取 )前處理法、氣相層析質譜分析法予以鑑驗，亦呈甲基安非他命陽性反應
    ，有國防部憲兵司令部刑事鑑識中心九十一年五月十七日(九一)綱得字第○五八
    七三號鑑驗通知書附於本院九十一年度毒聲字第三八○號案卷可稽，則尿液毒品
    檢驗如以薄層分析Thin-Layer Chromatography 等初步篩檢方式實施檢驗，有可
    能因藥品交叉反應，在尿液中產生偽陽性之毒品反應，若因缺乏其他確切之佐證
    而有所爭執時，尚須以質譜分析或氣相層析等較精密之實驗方式進行確認檢驗，
    則可完全排除偽陽性反應，為法務部調查局第六處八十七年九月二十二日(８７)
    發技(一)字第八七○七一四九一號函所揭示意旨，足見國防部憲兵司令部刑事鑑
    識中心所使用之上開檢驗方法應無偽陽性之可能，其鑑驗通知書堪以採信。本件
    事證明確，被告自白與事實相符，其犯行堪以認定。
二、被告曾於八十八年間因施用毒品案件，經執行觀察勒戒，無繼續施用毒品傾向，
    而為臺灣新竹地方法院檢察署檢察官於八十八年八月十八日以八十八年度偵字第
    一八九五號為不起訴處分確定。嗣於五年內即於八十八年十一月二十日下午十一
    時許回溯前九十六小時內之某時復又施用第二級毒品安非他命，經執行觀察勒戒
    ，認無繼續施用毒品傾向，另經臺灣新竹地方法院檢察署檢察官以八十九年度毒
    偵緝字第一九八號為不起訴處分確定在案。復又於右揭時地施用安非他命經本院
    以九十一年度毒聲字第三八○號裁定令入戒治處所強制戒治，此有臺灣新竹地方
    法院檢察署刑案資料查註紀錄表、臺灣高等法院被告全國前案紀錄表、臺灣新竹
    地方法院檢察署檢察官八十九年度毒偵緝字第一九八號不起訴處分書各一件附卷
    可稽，自應依法論科。
三、被告施用第二級毒品安非他命，核其所為，係犯毒品危害防制條例第十條第二項
    之施用第二級毒品罪；其持有安非他命之低度行為，應為施用安非他命之高度行
    為所吸收，不另論罪；又其先後多次施用第二級毒品犯行，時間密接且犯罪構成
    要件相同，顯係基於概括犯意所為，為連續犯，均應依刑法第五十六條之規定論
    以一罪，並依法加重其刑。被告自九十一年一月下旬起至九十一年六月二十三日
    止施用安非他命犯行，除於九十一年一月二十日十九時三十分起回溯九十六小時
    內某時之施用安非他命犯行外，雖未經起訴，惟該部分與已起訴部分具有連續犯
    之裁判上不可分關係，本院自得一併審理，併此敘明。爰審酌被告施用毒品安非
    他命害人害己，危害國民健康至深且鉅，且經勒戒後，仍不思改進、戒斷，暨其
    犯罪動機、目的、施用次數及犯後坦承、態度良好等一切情狀，量處如主文所示
    之刑，並諭知易科罰金之折算標準，以示懲戒。又扣案之安非他命一包( 毛重二
    點七公克 )係屬毒品危害防制條例款管制之第二級毒品，應依同條例第十八條第
    一項前段沒收銷燬之；至於九十一年一月二十日為警扣案之安非他命殘渣袋乙只
    、安非他命分裝匙二支、吸食器乙組，則係被告所有並供其施用第二級毒品安非
    他命所用之物，亦據被告供承在卷，爰依刑法第三十八條第一項第二款規定宣告
    沒收。
據上論斷，應依刑事訴訟法第四百五十二條、第二百九十九條第一項前段，毒品危害
防制條例第十條第第二項、第十八條第一項前段，刑法第十一條前段、第五十六條、
第四十一條第一項、第三十八條第一項第二款，罰金罰鍰提高標準條例第二條，判決
如主文。
本案經檢察官劉邦繡到庭執行職務。
中      華      民      國    九十一    年      八      月    二十七    日
                                    臺灣新竹地方法院刑事第一庭
                                        法  官  王佳惠
右正本證明與原本無異。
如不服本判決，應於判決送達後十日內向本院提出上訴狀( 應附繕本 )，上訴於臺灣
高等法院。
                                        書記官  江靜玲
中      華      民      國    九十一    年      八      月    二十八    日
論罪科刑之主要法條：毒品危害防制條例第十條第二項。
施用第二級毒品者，處三年以下有期徒刑。
